臺灣臺南地方法院刑事判決　　　　　　100年度交易字第147號
公　訴　人　臺灣臺南地方法院檢察署檢察官
被　　　告　陳耀坤
上列被告因公共危險案件，經檢察官聲請簡易判決處刑（一百年
撤緩偵字第六二號），本院認不宜以簡易判決處刑，改依通常程
序審理，本院判決如下：
    主  文
本件公訴不受理。
    理  由
一、聲請簡易判決處刑意旨以：被告陳耀坤自民國九十八年十一
    月十四日晚上八時四十五分許起，至同日晚上十時十分許止
    ，在臺南縣永康市○○○路某處，與友人共同飲用酒類後，
    其精神狀態已受酒精影響而達不能安全駕駛動力交通工具之
    程度，竟仍騎乘車牌號碼ＫＪ３－８０５號重型機車上路。
    嗣於九十八年十一月十四日晚上十時二十分許，陳耀坤騎乘
    上開車輛行經臺南縣永康市○○路與中華一路口時，與劉家
    名所騎乘之車牌號碼ＴＪ９－９７５號輕型機車發生碰撞，
    陳耀坤因而人車倒地受傷，經送醫救治，警方據報前往財團
    法人奇美醫院，當場對其施以酒精濃度測試，測得其呼氣所
    含酒精濃度為每公升○點八五毫克，因而知悉上情。因認被
    告涉犯刑法第一百八十五條之三之公共危險罪嫌
二、按檢察官就簡易判決處刑之聲請，與起訴有同一之效力，法
    院於審理後認應為不受理判決之諭知者，應適用通常程序審
    判之，刑事訴訟法第四百五十一條第三項、第四百五十一條
    之一第四項但書第三款、第四百五十二條定有明文；又起訴
    之程序違背規定者，應諭知不受理之判決，並得不經言詞辯
    論為之，同法第三百零三條第一款、第三百零七條亦有明文
    。另按被告經緩起訴處分確定，於緩起訴期間內故意更犯有
    期徒刑以上刑之罪，經檢察官提起公訴者，檢察官固得依職
    權或依告訴人之聲請撤銷原處分，繼續偵查或起訴，惟其起
    訴應以原處分係在緩起訴期間屆滿前撤銷者，始得為之。再
    按「檢察官之偵查程序，以就所偵查案件為起訴或不起訴處
    分而終結。刑事訴訟法第三百十五條所謂之終結偵查，自係
    指該案件曾經檢察官為起訴或不起訴之處分者而言。不能僅
    以其在點名單內記載偵查終結字樣，即認為終結偵查；但其
    所為之起訴或不起訴處分，祇須對外表示，即屬有效，該起
    訴書或不起訴處分書之制作與否，係屬程式問題，不影響終
    結偵查之效力。」，院字第二五五○號解釋參照。而緩起訴
    處分、撤銷緩起訴處分與起訴或不起訴處分均同為檢察官所
    為之處分行為，故須對外表示，始發生法律效力。又所謂對
    外表示，包括將該撤銷緩起訴處分公告或送達於當事人，先
    公告者，應以公告之時，先送達者，應以送達之時作為撤銷
    緩起訴處分生效之認定時點。從而，檢察官為撤銷緩起訴之
    處分者，必於緩起訴期間屆滿前，且該撤銷緩起訴處分已合
    法送達於當事人或已對外公告，始合法有效。撤銷緩起訴處
    分合法生效後，原緩起訴處分既經撤銷，即失其效力，檢察
    官始得繼續偵查或起訴。是如檢察官未於緩起訴期間內踐行
    上揭法定之撤銷緩起訴處分程序，即逕行起訴或聲請以簡易
    判決處刑，其起訴程序應屬違背規定，依刑事訴訟法第三百
    零三條第一款規定，應諭知公訴不受理之判決。
三、查被告陳耀坤前因公共危險案件，經臺灣臺南地方法院檢察
    署檢察官於九十八年十二月二十八日以九十八年度偵字第一
    七七九一號為緩起訴處分後，復經依職權送請再議，經臺灣
    高等法院臺南分院檢察署於九十九年一月二十一日處分駁回
    確定。上開緩起訴處分，緩起訴期間為一年，則自九十九年
    一月二十一日確定日起算，於一百年一月二十日期滿，有卷
    附各該緩起訴處分書、駁回再議處分書及臺灣臺南地方法院
    檢察署檢察官執行緩起訴處分命令通知書可按（九十八年度
    偵字第一七七九一號卷第一○至一一、一五、一七頁）。而
    被告固於上開緩起訴期間故意更犯有期徒刑以上刑之公共危
    險罪，經臺灣臺南地方法院檢察署檢察官偵查後於一百年一
    月十一日以一百年度偵字第六五三號聲請簡易判決處刑，且
    臺灣臺南地方法院檢察署檢察官於同年月二十日（即上開緩
    起訴書處分期滿日）以一百年度撤緩字第三六號為撤銷緩起
    訴處分，有各該聲請簡易判決處刑書及撤銷緩起訴處分書在
    卷可查（一百年度撤緩字第三六號卷第二至三、一二頁），
    惟上開撤銷緩起訴處分書僅於一百年一月二十日「交付收發
    付郵」，中華郵政臺南地方法院郵局係於同年月二十一日下
    午五時收寄，被告之同居人於同年月二十四日始收受上開撤
    銷緩起訴處分書，亦有付郵證明及臺灣臺南地方法院檢察署
    送達證書附卷可參（一百年度撤緩字第三六號卷第一三至一
    四頁），而上開撤銷緩起訴處分書除前揭送達方式，並無其
    他揭示方式，亦有本院公務電話紀錄存卷可按（本院一百年
    度交簡字第七○○號卷第六頁）。是以上開撤銷緩起訴處分
    書雖於一百年一月二十日「交付收發付郵」，「收發」係屬
    機關內部之單位，此「交付」行為係機關內部之行為，尚難
    認有對外公示（公告）之效力，而被告之同居人於同年月二
    十四日收受上開撤銷緩起訴處分書時，雖生送達之效力，然
    原緩起訴處分業已於同年月二十日期滿，依首揭說明，上開
    撤銷緩起訴處分自不生撤銷之效力，檢察官向本院聲請簡易
    判決處刑，此項聲請依法與起訴有同一之效力，其聲請即起
    訴之程序自屬違背規定，且其瑕疵無從補正治癒，爰不經言
    詞辯論，逕為諭知不受理之判決。
據上論斷，應依刑事訴訟法第四百五十二條、第三百零三條第一
款、第三百零七條，判決如主文。
中    華    民    國   100    年    4     月    7     日
                  刑事第六庭    法  官  施介元
以上正本證明與原本無異。
如不服本判決應於收受本判決後10日內向本院提出上訴書狀，並
應敘述具體理由。其未敘述上訴理由者，應於上訴期間屆滿後20
日內向本院補提理由書狀（均須按他造當事人之人數附繕本）「
切勿逕送上級法院」。
                                書記官  周怡青
中    華    民    國   100    年    4     月    7     日